臺灣高等法院高雄分院刑事判決　　　　96年度交上訴字第86號
上　訴　人　臺灣澎湖地方法院檢察署檢察官
被　　　告　甲○○
上列上訴人因被告過失致死案件，不服臺灣澎湖地方法院96年度
交訴字第1 號中華民國96年8 月8 日第一審判決（起訴案號：臺
灣澎湖地方法院檢察署96年度偵字第20、64號），提起上訴，本
院判決如下：
    主  文
原判決撤銷。
甲○○因過失致人於死，處有期徒刑壹年貳月，減為有期徒刑柒
月。
    事  實
一、甲○○於民國95年12月4 日晚間9 時許，駕駛車號ZK-7939
    號自小客車，沿澎湖縣馬公市○○街由南往北方向行駛，途
    經貿商街及朝陽路交岔路口時，本應注意汽車行駛至無號誌
    之交岔路口，支線道車應暫停讓幹線道車先行，及注意車前
    狀況，並隨時採取必要之安全措施等規定，且依當時情形，
    又無不能注意之情事，竟疏未注意上開規定，貿然駛入前揭
    路口，與適沿朝陽路由西往東方向行駛、由亦同疏未注意車
    前狀況之鄧景樺所騎乘之車號XGG-781 號重型機車發生擦撞
    ，鄧景樺因而人車倒地，受有頭部挫傷、顱內出血等傷害，
    經送醫急救後，仍因前揭傷害，延至同年12月28日不治死亡
    。甲○○於現場向前往處理車禍之警員坦承肇事，對於未發
    覺之犯罪自首，並接受裁判。
二、案經鄧景樺之父乙○○訴由澎湖縣警察局馬公分局報請臺灣
    澎湖地方法院檢察署檢察官偵查起訴。
    理  由
一、上開事實，業據被告甲○○於原審及本院審理中供承不諱，
    核與告訴人乙○○於原審及本院審理時指訴，目擊證人蕭百
    彥於偵查中結證之情節相符。並有澎湖縣警察局道路交通事
    故調查報告表、道路交通事故現場圖、現場照片、三軍總醫
    院澎湖分院附設民眾診療服務處診斷證明書（警詢卷第19-2
    8 頁，第36-48 頁）附卷可稽。且被害人鄧景樺確皆係因本
    件車禍致頭部挫傷、顱內出血死亡，業經臺灣澎湖地方法院
    檢察署檢察官督同法醫師相驗明確，有相驗屍體證明書、驗
    斷書、勘驗筆錄及照片等在卷可憑。
二、按汽車行駛時，駕駛人應注意車前狀況，並隨時採取必要之
    安全措施；又汽車行駛至無號誌之交岔路口，支線道車應暫
    停讓幹線道車先行，道路交通安全規則第94條第3 項、第10
    2 條第1 項第2 款分別定有明文。查本件被告於上揭時地途
    經肇事地點，本應注意上開規定，且依當時天候、路況、又
    無不能注意之情形，竟疏於注意，而致肇事，自有過失；雖
    被害人鄧景樺亦疏未減速注意車前狀況，同為本件車禍發生
    之原因，但被告之過失行為與之並存，仍應負過失責任。又
    本件經送請臺灣省高屏澎區車輛行車事故鑑定委員會鑑定結
    果，亦同認：被告甲○○駕駛小客車支線未讓幹道車先行為
    肇事主因，被害人鄧景樺駕駛重機車未減速注意車前狀況為
    肇事次因，有鑑定意見書在卷可按（原審卷第30-31 頁）。
    又被害人鄧景樺確因本件車禍死亡，已如前所述，被告之過
    失行為與被害人死亡結果間有相當因果關係。本件事證明確
    ，被告過失犯行堪以認定。
三、核被告甲○○所為，係犯刑法第276 條第1 項之過失致死罪
    。又被告於肇事後向前來處理車禍之警員坦承肇事，有澎湖
    縣警察局交通警察隊馬公分隊道路交通事故肇事人自首情形
    紀錄表附於警卷第19頁可稽。被告對於未發覺之罪向警方自
    首，並接受裁判，依刑法第62條前段規定，減輕其刑。
四、原審予以被告論科，固非無見，惟查被告駕駛小客車支線未
    讓幹道車先行，為肇事主因，已如前述，且被告肇事時正與
    同車乘客蕭百彥談話，業據證人蕭百彥於偵查中結證無訛，
    過失情節非輕。且犯後迄未與被害人家屬達成民事和解，原
    審僅量處被告有期徒刑8 月，量刑顯屬過輕不當，自有未合
    。公訴人上訴意旨，執此指摘原判決不當，為有理由，自應
    由本院將原判決撤銷改判。審酌被告犯後迄未與被害人家屬
    達成民事和解，所犯過失情節非輕，及被害人就車禍之發生
    ，亦與有過失等一切情狀，量處有期徒刑1 年2 月，並依中
    華民國96年罪犯減刑條例第2 條第1 項第3 款規定，減為有
    期徒刑7 月，以資懲儆。
據上論斷，應依刑事訴訟法第369 條第1 項前段、第364 條、第
299 條第1 項前段，刑法第276 條第1 項、第62條前段，中國民
國96年罪犯減刑條例第2 條第1 項第3 款，第7 條，判決如主文
。
本案經檢察官林慶宗到庭執行職務。
中　　華　　民　　國　　96　　年　　10　　月　　31　　日
                  刑事第三庭    審判長法  官   周賢銳
                                      法  官   黃仁松
                                      法  官   謝宏宗
以上正本證明與原本無異。
本判決不得上訴。
中　　華　　民　　國　　96　　年　　11　　月　　 1　　日
　　　　　　　　　　　　　　　　　　　書記官   熊惠津
附錄本件判決論罪科刑法條：
中華民國刑法第276條第1項
（過失致死罪）
因過失致人於死者，處2 年以下有期徒刑、拘役或2 千元以下罰
金。
                                                    W
